【裁判字號】    95,訴緝,3
【裁判日期】    950207
【裁判案由】    違反槍砲彈藥刀械管制條例
【裁判全文】
臺灣屏東地方法院刑事判決               95年度訴緝字第3號
公  訴  人  臺灣屏東地方法院檢察署檢察官
被      告  乙○○
指定辯護人  本院公設辯護人  甲○○
上列被告因違反槍砲彈藥刀械管制條例案件，經檢察官提起公訴
（93年度偵字第892號），本院判決如下：
    主  文
乙○○幫助未經許可，持有其他可發射子彈具有殺傷力之改造手
槍，累犯，處有期徒刑拾月，併科罰金新台幣拾萬元，罰金如易
服勞役，以新台幣玖佰元即銀元佰元折算壹日。扣案仿ＢＥＲ
ＥＴＴＡ廠牌84型之半自動改造手槍壹支（槍枝管制編號000
0000000號）及土造八釐米子彈拾貳顆均沒收。
    事  實
一、乙○○曾因毒品危害防制條例案件，經法院判處有期徒刑5
    月確定，於民國92年8月12日易科罰金執行完畢。
二、陳和逸（業經本院另行判決）明知具有殺傷力之改造手槍、
    子彈，係屬槍砲彈藥刀械管制條例列管之槍砲、彈藥，未經
    許可不得持有，仍有意購買，並央請綽號「阿德」之友人乙
    ○○代為尋找門路，乙○○遂基於幫助陳和逸持有可發射子
    彈具殺傷力之槍枝、子彈之犯意，為之尋得綽號「毛六」之
    利炳輝（業經本院另行判決），雙方約定於92年11月4 日，
    至屏東縣內埔鄉「環球小吃部」交易槍枝及子彈。陳和逸遂
    與乙○○於92年11月4 日下午2 時許，一同前往「環球小吃
    部」內與利炳輝碰面，利炳輝與鍾重騰（業經本院另行判決
    ）基於販賣可發射子彈有殺傷力之槍枝、子彈之犯意聯絡，
    先由利炳輝與陳和逸以新臺幣（下同）8 萬元達成買賣之合
    意後，乙○○便向陳和逸拿取5 萬元，交付予利炳輝，利炳
    輝再電請鍾重騰駕駛車號ＦＤ—0138號休旅車前來搭載陳和
    逸及乙○○至美和中學附近交付槍彈，鍾重騰搭載2 人至上
    開處所後，遂下車拿取以紅色紙袋裝盛具殺傷力之仿ＢＥＲ
    ＥＴＴＡ廠牌84型之半自動改造手槍1 支（槍枝管制編號
    0000000000號）及土造八釐米子彈18顆至車上交付予陳和逸
    持有，而完成槍彈之買賣。嗣於同日22時10分許，鍾重騰駕
    駛車號ＦＤ—0138號自小客車搭載陳和逸及乙○○返回環球
    小吃部時，陳和逸與乙○○下車，鍾重騰前去停車，陳和逸
    手中持有上開紅色手提袋而為警當場查獲，並扣得前開具殺
    傷力之改造手槍1 支及子彈18顆（其中6 顆業經試射而不具
    殺傷力）。
三、案經屏東縣警察局內埔分局報請屏東地方法院檢察署檢察官
    偵查起訴。
    理  由
壹、程序部分：
一、陳和逸、鍾重騰於警詢中之陳述是否具有證據能力：
(一)、按被告以外之人（包括證人、鑑定人、告訴人、被害人及共
    同被告等）於檢察事務官、司法警察官或司法警察調查中所
    為之陳述，與審判中不符時，其先前之陳述具有較可信之特
    別情況，且為證明犯罪事實存否所必要者，得為證據，刑事
    訴訟法第159 條之2 定有明文。所謂「前後陳述不符」之要
    件，應就前後階段之陳述進行整體判斷，以決定其間是否具
    有實質性差異，惟無須針對全部陳述作比較，陳述之一部分
    有不符，亦屬之。而所謂「較可信之特別情況」之情形，亦
    應就前後陳述時之各種外部情況進行比較，以資決定何者外
    部情況具有可信性。若陳述係在特別可信之情況下所為，則
    虛偽陳述之危險性即不高，雖係審判外陳述，或未經被告反
    對詰問，仍得承認其有證據能力（所稱「外部情況」之認定
    ，例如時間之間隔：陳述人先前陳述是在記憶猶新的情況
    下直接作成，一般與事實較相近，事後即可能因記憶減弱或
    變化，致有不清晰或陳述不符之現象發生；有意識的迴避
    ：由於先前陳述時被告未在場，是陳述人直接面對詢問警員
    所為陳述較為坦然；事後可能因陳述人對被告有所顧忌或同
    情，因而在被告面前較不願陳述不利被告之事實；受外力
    干擾：陳述人單獨面對檢察事務官或司法警察所為之陳述，
    程度上較少會受到強暴、脅迫、詐欺、利誘或收買等外力之
    影響，其陳述較趨於真實。若被告在庭或有其他成員參與旁
    聽時，陳述人可能會本能的作出迴避對被告不利之證述，或
    因不想生事乃虛構事實而為陳述；事後串謀：目擊證人對
    警察描述所目睹情形，因較無時間或動機去編造事實，客觀
    上亦較難認與被告間有勾串情事，其陳述具有較可信性。但
    事後因特殊關係，雙方可能因串謀而統一口徑；或事後情況
    變化，兩者從原先敵對關係變成現在友好關係等情形，其陳
    述即易偏離事實而較不可信等）。
(二)、共同被告陳和逸、鍾重騰於本院審理中，對於槍枝交易經過
    情形，所為陳述內容均與警詢所述不同，本院審酌共同被告
    陳和逸、鍾重騰事後因明瞭自己恐涉刑責，所述亦避重就輕
    ，其等於警詢中之陳述，距離案發時間較近，且尚無機會斟
    酌利害關係或受外力干擾，應屬具有較可信之特別情況，又
    其等為本件共犯，上開陳述自為證明犯罪事實所必要，其等
    2 人均經本院於審理中傳喚到庭接受檢、辯雙方之交互詰問
    ，賦予被告等人有與之對質、詰問其現在與先前陳述瑕疵之
    機會，自屬已充分保障被告之對質詰問權，故其等2 人之警
    詢陳述應認有證據能力。
二、共同被告陳和逸、鍾重騰於偵查中之陳述是否具有證據能力
    ：
(一)、按被告以外之人於偵查中向檢察官所為陳述，除顯有不可信
    之情況者外，得為證據，刑事訴訟法第159 條之1 第2 項定
    有明文。偵查中對被告以外之人（包括證人、鑑定人、告訴
    人、被害人及共同被告等）所為之偵查筆錄，或被告以外之
    人向檢察官所提之書面陳述，性質上均屬傳聞證據。惟現階
    段刑事訴訟法規定檢察官代表國家偵查犯罪、實施公訴，依
    法其有訊問被告、證人及鑑定人之權，證人、鑑定人且須具
    結，而實務運作時，檢察官偵查中向被告以外之人所取得之
    陳述，原則上均能遵守法律規定，不致違法取供，其可信度
    極高。再者，該「被告以外之人」，如經法院於審理中傳喚
    到庭接受檢、辯雙方之交互詰問，賦予被告有與之對質、詰
    問其現在與先前陳述瑕疵之機會，自屬已充分保障被告之對
    質詰問權，職是，除反對該項供述得具有證據能力之一方，
    已釋明「顯有不可信之情況」之理由外，不得遽指該偵查中
    之陳述不具證據能力。
(二)、查檢察官於92年11月5 日偵訊中，係以被告身分訊問陳和逸
    、鍾重騰，是其2 人當時向檢察官陳述時，要與刑事訴訟法
    第185 條之3 係以證人地位出庭，依法應具結而未具結之證
    言，不得作為證據之情形有異，且共同被告陳和逸、鍾重騰
    於本院審理中，就其餘被告涉案部分，均以證人身分具結作
    證，接受交互詰問程序，自屬充分保障其餘共同被告之對質
    詰問權，又共同被告陳和逸、鍾重騰均未曾提及檢察官在偵
    訊時有任何以不正方法取供而有顯不可信之情況，是依上開
    規定，共同被告陳和逸、鍾重騰於該次偵訊時之供述，應具
    有證據能力。
貳、實體部分：
一、訊據被告乙○○固不否認有於前開時、地遭警查獲上開槍彈
    之事實，惟矢口否認有何幫助持有槍彈犯行，辯稱：當天其
    只是和陳和逸去屏東喝酒，遇到利炳輝他們，所以大家就一
    起喝，後來陳和逸要他一起出去，坐鍾重騰車到學校繞了一
    圈，到學校附近停下來，利炳輝到拿紙袋給陳和逸，回去小
    吃部後就被警察抓到了云云，經查：
(一)、共同被告陳和逸欲購買槍枝，委請綽號「阿德」之被告乙○
    ○為之尋找賣主，乙○○遂為之尋得綽號「毛六」之利炳輝
    為賣主之事實，業據共同被告陳和逸於警詢中供述「（問：
    你們到內埔購買槍枝是由何人提議？何人出錢？）我主動向
    乙○○提議要購買槍枝，希望透過他的管道來購買，買槍的
    錢是由我出的。」、「（問：由何人居中聯繫介紹？）是乙
    ○○。」等語（警卷第第11頁）；於偵查中供述：「（問：
    手槍是那裡來的？）是我向一個毛六的人買的。」、「（問
    ：當時誰介紹你去買的？）是阿德介紹我‧‧‧‧」等語（
    92 年 度核退偵字第938 號卷第6 頁），核與被告乙○○於
    警詢中供述：「（問：陳和逸之前，還沒有去小吃部，有告
    訴你幫他介紹槍？）我告訴他不知道有沒有，屏東朋友那裡
    看看，就到那裡喝酒了。」（92年度核退字第938 號卷第10
    頁）等情相符。
(二)、被告乙○○尋得利炳輝為賣主後，雙方約定於92年11月4 日
    至屏東縣內埔鄉「環球小吃部」見面，陳和逸遂與乙○○於
    92 年11 月4 日下午2 時許，一同前往「環球小吃部」內與
    利炳輝碰面，先由利炳輝與陳和逸以8 萬元達成買賣之合意
    後，乙○○便向陳和逸拿取5 萬元，交付予利炳輝，利炳輝
    再電請鍾重騰駕駛車號ＦＤ—0138號休旅車前來搭載陳和逸
    及乙○○至美和中學附近交付槍彈，鍾重騰搭載2 人至上開
    處所後，遂下車拿取以紅色紙袋裝盛具殺傷力之仿ＢＥＲＥ
    ＴＴＡ廠牌84型之半自動改造手槍1 支（槍枝管制編號0000
    000000號）及土造八釐米子彈18顆（其中6 顆業經試射而不
    具殺傷力）至車上交付予陳和逸持有等情，業經共同被告陳
    和逸於92年11月4 日警詢中供述：「（問：請你將被查獲情
    形述說一遍？）我原本是在環球小吃部唱歌喝酒時，鍾重騰
    就叫我和乙○○跟他出去一下，鍾重騰就駕駛一部黑色休旅
    車0138－FD號載我們２人，約１０分鐘後到一不詳地點，鍾重
    騰就下車去拿槍彈，然後鍾重騰就吩咐我到環球小吃部前時
    ，把該槍彈放在停車場白色轎車旁，我還來不及放置就被警
    方查獲。」等語（警卷第7 頁）；於92年11月5 日警詢中供
    述：「‧‧‧‧我是要向毛六購買槍枝沒錯。」、「（問：
    請你詳述由高雄到屏東內埔購買槍枝整個過程？）我和乙○
    ○２人在月４日時許，從高雄出發，約時許到達內埔
    找毛六的人，由乙○○打電話聯絡毛六，‧‧‧‧直到下午
    ６、７點在內埔環球小吃部才見到毛六的人並一起喝酒，約
    經過１小時左右，乙○○與毛六到店外講話之後，乙○○進
    來跟我說毛六要出去處理事情，然後我們繼續喝酒，直到晚
    上時左右，毛六與鍾重騰一起回來小吃部，乙○○再一次
    跟毛六在店外商談事情，之後乙○○叫我拿５萬元給他購買
    槍枝，我拿錢給乙○○之後，我們３人（我、乙○○、毛六
    ）一起走出店外，毛六就叫我和乙○○一起上鍾重騰的車上
    ，由鍾重騰開車載我們到不詳地點之路旁，由鍾重騰下車約
    ５分鐘後，拿１只紅色紙袋上車後並交到後座給我攜帶。」
    、（警卷第10頁背面至第11頁）；於偵查中供述：「（問：
    手槍是那裡來的？）是我向一個毛六的人買的。」、「（問
    ：當時誰介紹你去買的？）是阿德介紹我，說要去跟大哥們
    喝酒，我身上帶了５萬元，後來我們到KTV 喝酒，在喝酒時
    ，毛六提到他那裡有那個東西，毛六回來時，他叫我跟阿德
    出去，外面有一個開車的人，叫我們到停車場那裡，找一台
    白色的車子，我走到一半時，警察就來了。」、「（問：你
    向他買了多少？）我還沒有給他錢，他跟我要了５萬元，我
    想可能是交給毛六」等語（92年度核退偵字第938 號卷第6
    頁）；於本院審理中證述：「（問：偵查中提到的毛六是否
    是利炳輝？）是。」等語（本院94年度訴字第45號卷第35頁
    背面）。
(三)、共同被告鍾重騰於92年11月4 日警詢中供述：「（問：該２
    名男子上你車時，是否有攜帶何物？）就是該著藍色襯衫男
    子（陳和逸）以手提一只紅色盒子的東西上車。」、「（問
    ：你知道紅色盒子內放有何物？）我知道內有槍枝。」、「
    （問：你知道警方查獲之制式手槍及制式子彈發之來源如
    何？）根據毛六告訴我，是毛六賣給該２名男子新台幣８萬
    元的。」、「（問：是在何處交易的？）毛六只電告我到美
    和中學前載該２名男子到環球小吃部，在何處交易我不知道
    。」等語（警卷第2 頁、第3 頁）；於92年11月5 日警詢中
    供述：「（問根據你於第１次警訊筆錄所言，警方所查獲之
    制式手槍１把、彈匣１個、子彈顆是陳和逸與乙○○以新
    台幣８萬元，向綽號毛六所購得的，是否實在？）是的，我
    是昨晚電話中聽毛六講的。」、「（問：警方提供利炳輝口
    卡片及人犯照片，你能否指認即是你於本分局所製作之第一
    次警訊筆錄中所稱之毛六？）是的」等語（警卷第4 頁背面
    ）；於偵查中供述：「（問：這槍那裡來的？）是毛六跟剛
    才那２個人，他們在那裡喝酒，毛六打電話叫我去小吃部那
    裡拿東西，拿回來就被警察抓到了。」、「（問：當時毛六
    有說東西要賣給他８萬元？）我要去拿東西回來時的路上，
    那１個人有說是槍，我就打電話給毛六，我開玩笑就問毛六
    ，你是否要賣給他們，他說是，賣８萬元。我到那裡，他們
    下車，我就走了。」等語（92年度核退偵字第938 號卷第8
    頁）。
(四)、被告乙○○於92年11月4 日警詢中供述：「（問：當時該把
    槍枝是由何人攜帶？如何攜帶？以何物裝置？）是由陳和逸
    攜帶，槍枝及子彈等物是藏放於一只手提式紅色紙袋內。」
    、「（問：你們３人是如何前往環球卡拉OK的？）是由鍾重
    騰駕駛車號0138─FD號自小客車，搭載我與陳和逸前往，我
    是坐在左後座、陳和逸是坐在右後座。」、「（問：警方所
    查獲之該把制式手槍等物是何人所有？）我看見是鍾重騰在
    車內親自將槍枝等物交給陳和逸攜帶的。」等語（警卷第12
    頁背面至第13頁）；於偵查中供述：「（問：這些槍從那裡
    來的？）是一個叫毛六拿給陳和逸的。」、「（問：是陳和
    逸跟他買的？）是的。」、「（問：問那一把槍是何人拿給
    陳和逸的？）是一個陌生人拿給鍾重騰，鍾重騰再拿給他的
    。」等語（92年度核退字第938 號卷第10頁）。
(五)、依據共同被告陳和逸、鍾重騰及被告乙○○3 人上開警詢及
    偵查中之供述，其等於前開時、地出現，係因共同被告陳和
    逸向「毛六」購買槍枝，於槍枝交付之後，雙方欲返回「環
    球小吃部」時遭警查獲。且警方於92年11月4 日在屏東縣內
    埔鄉環球小吃部查獲共同被告陳和逸、鍾重騰及被告乙○○
    3 人時，確於陳和逸手中扣得一個紅色手提袋，內有具殺傷
    力之改造手槍1 支及子彈18顆，有搜索、扣押筆錄及照片14
    張在卷足參（警卷第18頁至第26頁），而扣案之槍枝及子彈
    經送內政部警政署刑事警察局鑑定結果，認(一)送鑑改造手槍
    1 支（槍枝管制編號：0000000000號），認係仿BERETTA 廠
    84型半自動手槍製造之玩具手槍換裝土造金屬槍管而成之改
    造手槍，機械性能良好，可供擊發適用之子彈使用，認具殺
    傷力。(二)送鑑子彈18顆，認均係具直徑約8.0 ｍｍ金屬彈頭
    之土造子彈，經採樣6 顆試射，均可擊發，認具殺傷力，有
    內政部警政署刑事警察局93年1 月20日刑鑑字第0920220088
    號槍彈鑑定書在卷可稽（93年度偵字第892 號卷第7 至第11
    頁），足徵共同被告陳和逸、鍾重騰及被告乙○○3 人所為
    上開警詢及偵查中之供述，應屬真實可信。
(六)、雖共同被告利炳輝於偵查及本院審理中均否認有販賣槍彈之
    事實，並稱係飲酒後欲炫耀槍枝云云，惟倘利炳輝於酒後欲
    炫耀其擁有槍枝，僅需自己一人取槍至「環球小吃部」予陳
    和逸等人觀看，何需大費周章央請鍾重騰前來搭載陳和逸及
    被告乙○○至美和中學附近，再由鍾重騰下車取槍交付予陳
    和逸？況一般擁槍之人無不低調行事，唯恐他人知悉自己持
    槍之事，徒增遭警查獲之風險，鮮有僅為一時炫耀，而大肆
    張揚之情形，故利炳輝上開辯解，顯係卸責之詞，不足採信
    。
(七)、共同被告利炳輝復於本院審理中辯稱：上述扣案之槍彈係證
    人顏士敦寄放在他那裡的，他怎麼會拿別人的槍去賣云云，
    惟經本院就其與顏士敦2 人何時、何地交付上開槍彈予以分
    別訊問結果，利炳輝稱：顏士敦於案發前1 、2 天晚上，在
    屏東縣政府前面交槍等語（本院94年度訴字第45號卷第44正
    面、背面）；證人顏士敦則稱：其於92年12月初在屏東縣議
    會把槍交給利炳輝的等語（本院94年度訴字第45號卷第46頁
    背面），2 人就交槍時間及地點所述並不一致。況利炳輝於
    本件遭警查獲後，於警詢中稱：該槍枝是一位已去世、綽號
    「八肚」的朋友寄放的（93年度偵字第892 號卷第4 頁）；
    於偵查中稱：該槍枝是一位已出事、名字叫「林春生」的朋
    友交給他的（同上偵查卷第65頁），非但前後所述並不一致
    ，且始終未提及顏士敦之人，其於本院審理中始提及顏士敦
    ，交槍之時間、地點又與顏士敦所述不符，可見其2 人所為
    上開供述，顯屬不實，難以採信。
(八)、依共同被告陳和逸及被告乙○○上開警詢、偵查中所述，本
    件槍彈係共同被告鍾重騰搭載2 人至美和中學附近後，下車
    拿取交付予共同被告陳和逸持有，則共同被告鍾重騰既已參
    與槍彈之交付，佐以其於警詢及偵查中所陳其知悉共同被告
    利炳輝欲以8 萬元之價格，販賣槍彈予共同被告陳和逸之事
    ，顯見其就本件販賣槍彈犯行，與共同被告利炳輝一起參與
    其中，故共同被告鍾重騰嗣後於偵查及本院審理中翻異前詞
    ，為脫罪之詞，不足為採。
(九)、共同被告陳和逸雖於偵查及本院審理中改稱：其當日交付5
    萬元予被告乙○○是要付酒錢云云，惟當日陳和逸、乙○○
    於「環球小吃部」消費僅1 萬多元，分別經共同被告陳和逸
    及被告乙○○於偵查及本院審理中陳述在卷（93年度偵字第
    892 號卷第59頁、本院94年度訴字第45號卷第37頁），而被
    告乙○○於本院審理中亦自承其在向陳和逸拿5 萬元之前，
    並不知道當日消費的酒錢為多少（本院訴緝卷第42頁），則
    被告乙○○既不知悉消費之酒錢為多少，共同被告陳和逸豈
    有不明就裡即交付5 萬元給被告乙○○付帳之理？是共同被
    告陳和逸上開辯解，顯係避重就輕之詞，不足採信。
(十)、被告乙○○雖辯稱其當天去小吃部僅係喝酒云云，然共同被
    告陳和逸係透過被告乙○○幫助，尋得欲出賣槍彈之共同被
    告利炳輝，被告乙○○並於雙方洽談買賣事宜及交付槍彈之
    時，在旁予以協助交付價金之事，已如上述，故被告乙○○
    所為，係幫助共同被告陳和逸取得槍彈，自屬明白。
(十一)、綜上所述，本件事證明確，共同被告利炳輝、鍾重騰販賣槍
    、彈予陳和逸，共同被告陳和逸則由被告乙○○幫助下，取
    得槍彈而持有之犯行事證明確，被告乙○○之犯行足以認定
    。
二、按被告行為後，槍砲彈藥刀械管制條例於94年1 月26日修正
    公布，並自公布日起第3 日即自94年1 月28日起施行，其中
    修正前槍砲彈藥刀械管制條例第11條第4 項：「未經許可，
    持有、寄藏或意圖販賣而陳列第1 項所列槍砲者，處1 年以
    上7 年以下有期徒刑，併科新臺幣7 百萬元以下罰金。第1
    項至第3 項之未遂犯罰之。」，業經修正刪除，並另於修正
    後同條例第8 條第4 項增列：「未經許可，持有、寄藏或意
    圖販賣而陳列第1 項所列槍枝者，處3 年以上10年以下有期
    徒刑，併科新臺幣7 百萬元以下罰金。」，就前開條文修正
    前、後相互比較結果，應以被告行為時之舊法即修正前槍砲
    彈藥刀械管制條例第11條第4 項之規定較有利於被告，是依
    刑法第2 條第1 項但書規定，共同被告陳和逸持有槍枝之行
    為，應適用修正前槍砲彈藥刀械管制條例第11條第4 項規定
    論處。故核共同被告陳和逸所為，係犯修正前槍砲彈藥刀械
    管制條例第11條第4 項、同條例第12條第4 項之未經許可，
    持有其他可發射子彈具有殺傷力之改造手槍、子彈罪；其以
    一行為，持有上開扣案槍彈，均為一行觸犯數罪名，為想像
    競合犯，應從一重論以修正前槍砲彈藥刀械管制條例第11條
    第4 項之未經許可，持有其他可發射子彈具有殺傷力之改造
    手槍罪。被告乙○○所為，係犯修正前槍砲彈藥刀械管制條
    例第11條第4 項未經許可，持有其他可發射子彈具有殺傷力
    之改造手槍之幫助犯。又被告乙○○曾因毒品危害防制條例
    案件，經法院判處有期徒刑5 月確定，於92年8 月12日執行
    完畢，有臺灣高等法院被告前案紀錄表及臺灣屏東地方法院
    檢察署刑案資料查註紀錄表各一份在卷可參，其受有期徒刑
    之執行完畢後，5 年之內再犯有期徒刑以上之本罪，為累犯
    ，應依法加重其刑。再被告乙○○幫助他人持有槍枝，為從
    犯，爰依刑法第30條第2 項減輕其刑，並依法先加後減之。
    被告乙○○幫助共同被告陳和逸持有子彈部分，雖經公訴意
    旨於犯罪事實欄載明，應認已起訴，惟論罪法條欄漏未敘及
    ，應予敘明。
三、爰審酌槍彈可於瞬間取人性命，影響所及，非僅危及他人之
    生命安全，並且嚴重損害社會治安之維護，所為危害社會秩
    序及人民生命財產安全甚鉅，被告乙○○幫助共同被告陳和
    逸持有槍彈之行為，足以破壞社會秩序及危急他人安全，被
    告乙○○犯後復避重就輕，態度不佳，未有悔意，其幫助持
    有之槍彈數量等一切情狀，量處如主文所示之刑，並就罰金
    部分諭知易服勞役之折算標準。又扣案之槍枝1 支及子彈18
    顆，除子彈部分其中6 顆業經試射而無不具殺傷力非屬為違
    禁物外，其餘係屬違禁物，均應依刑法第38條第1 項第1款
    之規定宣告沒收。
據上論斷，應依刑事訴訟法第299 條第1 項前段，修正前槍砲彈
藥刀械管制條例第11條第4 項、槍砲彈藥刀械管制條例第12條第
4 項，刑法第2 條第1 項但書、第11條前段、第55條前段、第30
條、第47條、第42條第2 項、第38條第1 項第1 款，罰金罰鍰提
高標準條例第2 條、現行法規所定貨幣單位折算新台幣條例第2
條，判決如主文。
本案經檢察官林吉泉到庭執行職務。
中    華    民    國    95    年    2    月    7    日
                  刑事第三庭  審判長法  官  楊清安
                                    法  官  楊萬益
                                    法  官  柯雅惠
以上正本證明與原本無異。
如不服本判決應於收受本判決送達後十日內向本院提出上訴書狀
，其未敘述上訴理由者，並得於提起上訴後十日內向本院補提理
由書狀（均須按他造當事人之人數附繕本）「切勿逕送上級法院
 」
中    華    民    國    95    年    2    月    13   日
                              書記官  唐淑嫻
附錄
修正前槍砲彈藥刀械管制條例第11條第第4項：
未經許可，持有、寄藏或意圖販賣而陳列第1項所列槍砲者，處1
年以上7 年以下有期徒刑，併科新臺幣700萬元以下罰金。
槍砲彈藥刀械管制條例第12條第4項：
未經許可，持有、寄藏或意圖販賣而陳列子彈者，處5 年以下有
期徒刑，併科新台幣3百萬元以下罰金。


司法院資訊處製作；財團法人民間司法改革基金會備份。
